# 同一控制下企业合并本期不纳入合并范围的亏损子公司合并分录问题

提问人：gyxpp 时间：2015-04-07 09:59:53
请教陈版，子公司本年进入清算，不纳入合并范围了，但前期亏损在本期合并报表中如何处理？

回答人：chenyiwei
首先应明确“子公司本年进入清算，不纳入合并范围”的做法是否恰当？只有进入破产清算的情况下，才能不纳入合并报表范围。 如果确实是进入了破产清算，不再纳入合并报表范围的，则如果母公司是上市公司，则其编制合并报表时应遵循证监会会计部“《上市公司执行企业会计准则监管问题解答》[2009年第 1 期]”中的以下规定：
问题3.执行新会计准则后，对于转让超额亏损子公司的经济业务，在合并报表中应如何进行会计处理？ 解答：公司对超额亏损子公司在 2006 年 12 月 31 日前根据有关规定未确认的投资损失，公司在新会计准则实施后转让上述超额亏损子公司时，转让价款与上述未确认投资损失的差额应调整未分配利润，不能在合并利润表中确认为当期投资收益；对于新会计准则实施后已在利润表内确认的子公司超额亏损，在转让该子公司时可以将转让价款与已确认超额亏损的差额作为投资收益计入当期合并利润表。

提问人：wjcpa9568 时间：2015-06-28 14:06:58
请教陈总， 100%控股子公司，在全额计提减值准备的情况下，是否可以不纳入合并范围？

回答人：chenyiwei
仍具有控制权，仍应纳入合并范围，除非该子公司已经进入破产清算程序。